# 母公司 23 年度减资和转增股本后，合并层面资本公积不足冲减的问题

提问人：guo1203 时间：2023-10-24 13:03:35
版主好，请教个问题，公司目前在申报阶段，公司 22 年度收购少数股权在合并层面冲减资本公积 200 万，但 23 年由于股东减资以及资本公积转增后母公司资本公积只有 90 万的结余，由此在 23 年合并的时候会出现资本公积负数-110 万，需要冲减盈余公积 110 万，目前公开披露的文件只说明了资本公积转增的事项（减资以及资本公积转增股本均已通过股东会审批），未提及盈余公积转增，资本公积留有有负数比较奇怪，想问下对 23 年的冲减盈余公积的事项是否可以转化为收购少数股权的处理还是只能说明是盈余公积转增股权，需要企业补充说明转增的决议审批？

回答人：chenyiwei
根据实际情况反映，尤其是关注各交易发生的先后顺序。如实反映即可。对于需获得内部权力机构或者外部监管机构批准的事项，及时获得批准并作为依据披露。